臺灣高等法院臺南分院刑事判決
                                  111年度交上易字第214號
上  訴  人  臺灣嘉義地方檢察署檢察官
被      告  陳世明


選任辯護人  陳澤嘉律師
            賴巧淳律師
            李鳳翔律師
上列上訴人因被告過失致重傷害案件，不服臺灣嘉義地方法院11
0年度交易字第394號中華民國111年2月25日第一審判決（起訴案
號：臺灣嘉義地方檢察署110年度偵續字第34號），提起上訴，
本院判決如下：
    主  文
上訴駁回。
    理  由
一、公訴意旨略以：被告陳世明以駕駛車牌號碼000-00號大貨車
    （下稱本案大貨車）載運土方為業。民國108年11月19日早
    上某時開始，其與其他大貨車司機，從嘉義縣○○鎮○○○○○○○○
    ○○○○縣○○鄉○○村○○段0000地號(下稱本案土地)卸載，告訴人
    吳為松則駕駛挖土機，跟隨於大貨車後方，負責將被告及其
    他大貨車司機載運前來卸載後之土方予以推平並整地等作業
    。同日下午3時許，被告第5次駕駛本案大貨車抵達本案土地
    ，於本案大貨車靜止未熄火之狀態下，操作本案大貨車機械
    設備，將本案大貨車後車斗升起進行傾卸土方作業，為使後
    車斗土方卸載乾淨，將離合器放鬆、再續踩剎車產生震動的
    方式，使本案大貨車向前滑動產生衝力，以利後車斗內之土
    方受此衝力所產生之反作力，順利滑落本案土地，完成卸載
    ，其本應注意本案大貨車進行卸載作業時之車輛周圍狀況及
    本案大貨車往前衝行時，應避免撞擊車前之行人，並隨時採
    取必要之安全措施，而依當時情形，並無不能注意之情事，
    竟疏未注意，適於現場負責駕駛挖土機（俗稱怪手）之告訴
    人，持工作確認簽單（下稱簽單），自本案大貨車右後方沿
    副駕駛座方向行走，欲從本案大貨車右前車頭繞至駕駛座找
    被告確認簽名，而在告訴人行經本案大貨車右前車頭前方，
    蹲下撿取掉落地上之簽單時，適本案大貨車向前滑動衝行，
    致右前車頭撞擊告訴人，告訴人跌倒後，左腳再遭本案大貨
    車右前車輪輾壓，致受有左足壓砸傷併多處撕脫傷及跟骨開
    放性骨折、左足骨髓炎等傷害，經送醫住院治療後未見好轉
    ，並於109年2月26日接受左足膝下截肢手術，致生毀敗左腿
    機能及認知功能缺損之重傷害，因認被告涉犯刑法第284條
    後段之過失致重傷害罪嫌。
二、按犯罪事實應依證據認定之，無證據不得認定其犯罪事實，
    又不能證明被告犯罪者，應諭知無罪判決，刑事訴訟法第15
    4 條、第301 條第1 項分別定有明文。而刑事訴訟上證明之
    資料，無論為直接證據或間接證據，均須達於通常一般之人
    均不致有所懷疑，而得確信其真實之程度，始得據為有罪之
    認定，若其關於被告是否犯罪之證明未能達此程度，而有合
    理之懷疑存在，致使無從形成有罪之確信，根據「罪證有疑
    ，利於被告」之證據法則，即不得據為不利被告之認定，此
    有最高法院76年台上字第4986號判決意旨足資參照。再按，
    刑事訴訟法第161 條第1 項規定：檢察官就被告犯罪事實，
    應負舉證責任，並指出證明之方法。因此，檢察官對於起訴
    之犯罪事實，應負提出證據及說服之實質舉證責任。倘其所
    提出之證據，不足為被告有罪之積極證明，或其指出證明之
    方法，無從說服法院以形成被告有罪之心證，基於無罪推定
    之原則，自應為被告無罪判決之諭知，亦有最高法院92年台
    上字第128 號判決意旨可參。
三、公訴意旨認被告涉有上開犯行，無非係以：被告之供述、告
    訴人於警詢及偵查中之指訴、證人陳善亮於偵查中之證述、
    勘驗筆錄及現場模擬勘驗照片、診斷證明書、病情說明書及
    傷勢照片等為其主要論據。被告固坦認其於本案土地駕駛本
    案大貨車卸載砂石時，因提升後車斗卸土時車體往前，右前
    車輪因而壓傷告訴人之左腳，致告訴人受有前揭傷害之事實
    ，然否認有何過失致重傷害之犯行，辯稱：在我提升車斗到
    準備往前卸土時，我視線有確認過周圍，沒有看到告訴人，
    是他自己不知道為何跑到我右前車輪蹲下。選任辯護人則為
    其辯護稱：本案大貨車卸土時是否應有第三人在現場指揮，
    此為針對事業單位負責人或場所管理人之規範，被告並非事
    業單位負責人或場所管理人，自難推導出被告有此部分之注
    意義務；被告可信賴告訴人係職業怪手司機，就當天卸土及
    傾倒土方會相互配合，謹慎採取適當行動，以避免發生危險
    ，本件告訴人本應坐於怪手上協助土方撥土，在被告無法查
    知之情況下，不知為何下車，且蹲踞於被告所無法看見位置
    進行不適當行動，而造成自己損害之結果，故被告並無過失
    ；現場照片未見有任何掉落之簽單，被告所言彎腰撿簽單一
    事，實屬無稽，退萬步而言，即使真有告訴人受託收簽單之
    事，告訴人於被告卸載土方動作尚未完成時即靠近本案大貨
    車，被告當時正專心進行土方卸載工作，無法預見有人會靠
    近作業中大貨車收取簽單，且告訴人到大貨車右前車頭處旋
    即蹲下，其高度及距離經原審現場勘驗確認，因其為大貨車
    視線死角，被告縱然知悉告訴人可能會來收簽單，亦無法看
    見告訴人，被告當下乃無注意之可能。
四、證據能力方面：
　　有罪判決中犯罪事實之認定，係據以確定具體的刑罰權之基
    礎，自須經嚴格之證明，故其所憑之證據不僅應具有證據能
    力，且須經合法之調查程序，否則即不得作為有罪認定之依
    據。倘法院審理之結果，認為不能證明被告犯罪，而為無罪
    之諭知，即無刑事訴訟法第154 條第2 項所謂「應依證據認
    定」之犯罪事實之存在。因此，同法第308 條前段規定，無
    罪之判決書只須記載主文及理由。而其理由之論敘，僅須與
    卷存證據資料相符，且與經驗法則、論理法則無違即可，所
    使用之證據亦不以具有證據能力者為限，即使不具證據能力
    之傳聞證據，亦非不得資為彈劾證據使用。故無罪之判決書
    ，就傳聞證據是否例外具有證據能力，無須於理由內論敘說
    明（最高法院100 年度臺上字第2980號判決意旨參照）。故
    本案無罪判決中所引用之證據之證據能力有無，並無論究之
    必要。
五、本院之判斷：
  ㈠經查：被告為大貨車司機，自108年11月19日早上某時起，與
    其他大貨車司機，陸續載運土方前往本案土地，而於本案大
    貨車靜止未熄火之狀態下操作本案大貨車機械設備，將後車
    斗升起進行傾卸土方作業，且為使後車斗土方卸載乾淨，須
    以反覆放踩煞車之方式，利用車斗土方卸載產生往前自然滑
    動推力，以利後車斗內之土方受此衝力所產生之反作力，順
    利將土方滑落後，完成卸載；告訴人則為與被告合作之挖土
    機司機，於被告卸土過程中，負責以怪手將土撥開，協助完
    成卸土；同日下午3時許，被告第5次駕駛本案大貨車抵達本
    案土地卸土，告訴人於被告操作大貨車卸土時，自挖土機步
    行前往大貨車副駕駛座附近，並於行經右前車頭前方時蹲下
    ，恰被告所操縱之大貨車為使後車斗卸載土方乾淨而往前滑
    動，告訴人之左腳因而遭本案大貨車之右前車輪輾壓，並受
    有左足壓砸傷併多處撕脫傷及跟骨開放性骨折、左足骨髓炎
    之傷害，嗣於109年2月26日接受左足膝下截肢手術，致生毀
    敗左腿機能之重傷害之事實，業經告訴人於警詢及原審審理
    時、證人陳善亮於偵查及原審審理時證述明確（見警卷第4-
    7頁、偵2卷第53-55頁、原審卷第103-128頁），並有診斷證
    明書2份、病歷資料、車輛詳細資料報表、大林慈濟醫院病
    情說明書、證號查詢汽車駕駛人各1份、傷勢照片2張在卷可
    憑（見警卷第8-19頁、核交1卷第11頁、核交2卷第17頁），
    且為被告所不否認（見本院卷第57-59頁），此部分之事實
    ，首堪認定。
  ㈡告訴人係自本案大貨車後方之挖土機，沿貨車右方步行至右
    前車頭：
　⒈告訴人於原審審理時結證稱：我從砂石車右後方走到距離車
    頭左方約2米處，我先前收的簽單掉落地面，我欲彎腰撿取
    ，被告開動車子撞倒我並壓到我的腳，車子正對面有2-3人
    大喊，他才停下並察看，我從右邊走到他左邊，要跟他拿簽
    單，走到他車前約2米處我還轉過去，當時他的車都沒有動
    ，我之前收的簽單，走到那邊時掉落，我彎下腰欲撿取簽單
    （見原審卷第103-104頁），依告訴人之證述可知，其係自
    本案大貨車右後方步行至貨車前方彎腰蹲下時，遭本案大貨
    車撞及倒地等情，此部分之證述核與證人陳善亮於偵查中所
    證稱：告訴人從大貨車後面沿副駕駛座方向走來，到了大貨
    車前面，他蹲下去（見偵2卷第54頁），於原審審理時證稱
    ：吳為松是怪手司機，怪手會在大貨車的後方幫忙撥土，吳
    為松在本案發生之前，就已經撥土好多次了，因為我看到他
    挖土機的手臂在動；案發當時，我站在駕駛座左前方約7、8
    公尺，我沒有看到吳為松從哪裡出現，他走到本案大貨車車
    前我才看到，但他一定是從本案大貨車後方的挖土機上下來
    的；他從大貨車車身旁邊走過來的過程，我的視線角度會被
    大貨車擋住看不到，我只看的到大貨車前面的東西；我看到
    他在副駕駛座的保險桿前方蹲下，當時大貨車剛要開始動，
    我就喊車子不要動，邊喊邊跑過來（見原審卷第122-124、1
    26頁）等語相符。且觀諸被告所提出之告訴人受傷照片所示
    （見原審卷第41-42頁），其於案發時跌倒在地之位置係於
    本案大貨車右前車輪及副駕駛座保險桿處，顯然係於該處遭
    貨車撞及倒地後，左腳遭右前車輪碾壓無誤。參以告訴人為
    配合被告卸載土方之挖土車司機，於被告卸土過程中，負責
    以怪手將土撥開，協助完成卸土乙節，業據告訴人於偵查中
    陳述明確（見核交1卷第22頁），告訴人於被告卸土之時，
    其所駕駛挖土地當位於本案大貨車後方，而其於事故發生時
    ，係於大貨車右前車輪處遭撞及，足證其於案發前，係自本
    案大貨車後方，沿大貨車右後步行至右前車輪處，應屬明確
    。
　⒉告訴人雖於警詢時證稱：我從大貨車的前方繞過去走向駕駛
    座要找被告，快到駕駛座時大貨車突然往前滑動致大貨車車
    頭撞倒我（見警卷第5頁），於偵查中另證稱：我是從貨車
    的車頭右方走過來，想走到左側駕駛座找被告，走在車頭右
    前方就被撞到了等語（見核交1卷第22-23頁），非但與其上
    開於原審審理時之證述尚有出入，且其既為挖土機司機，理
    應於正在卸土之大貨車後方挖土機上作業，而無任何理由自
    本案大貨車前方步行至大貨車駕駛座。更何況倘若告訴人係
    從本案大貨車正前方接近駕駛座，其大可直接往駕駛座方向
    移動，無須步行至副駕駛座右方，且一直站立於大貨車正前
    方之證人陳善亮以及位於大貨車駕駛座之被告，理應於告訴
    人走近本案大貨車之過程中，立即發覺此情，證人陳善亮可
    立即阻止告訴人持續朝正在卸土作業之本案大貨車前進，被
    告亦可立即停止卸土作業。是告訴人此部分之證述，顯然與
    客觀跡證不符，不足採信。
　㈢本案大貨車於案發時因卸載土方而前進之距離：
　⒈證人陳善亮於原審審理時證稱：傾卸砂土的過程，因為車上
    的土被擠壓要卸下一定卸不乾淨，一定要往前挪動一下才不
    會擠壓到，才卸得乾淨，如果有挖土機在旁邊，往前的距離
    就很短等語，並當庭以手比劃大貨車車體往前距離，經原審
    以法庭尺測量為90公分（見原審卷第127頁）。
　⒉另經檢察官於偵查中會同告訴人、被告及員警模擬本案大貨
    車之卸土情形，並命被告駕駛大貨車模擬卸土前進情形，經
    測量後車體往前移動之距離為120公分左右，有嘉義縣警察
    局110年9月27日嘉縣警鑑字第1100047342號函檢送嘉義地檢
    署檢察官110年9月23日現場模擬勘驗照片在卷可佐（見偵2
    卷第78-79頁），佐以經原審當庭播放上開勘驗過程之錄影
    畫面與證人陳善亮確認，其證稱：我當天目擊到的前進距離
    ，與勘驗時大貨車的前進距離差不多（見原審卷第128頁）
    。再參照被告所提供之現場照片（見原審卷第41-42頁），
    本案大貨車於前進時因車輪輾壓造成之刮擦痕跡，約略為車
    輪前緣至車頭之距離，此經檢察官於偵查中勘驗現場時測量
    約為87至89公分，有上開現場模擬勘驗照片附卷可證（見偵
    2卷第79-80頁），亦與證人陳善亮所證及檢察官勘驗時本案
    大貨車之前進距離相去不遠。是以，本案大貨車於案發時因
    卸載土方而前進之距離約為90至120公分間乙情，亦可認定
    。
　㈣被告並無法事前預見告訴人於其進行土方卸載時，會於本案
    大貨車右前車頭蹲下：
　⒈證人陳善亮於原審審理時證稱：當時我看到告訴人蹲著，是
    左邊肩膀面向車頭，他與車子右前車頭的距離約90公分等語
    （見原審卷第126頁）。再由本案大貨車卸土時之前進距離
    為90至120公分以觀，告訴人蹲下時與本案大貨車右前車頭
    之距離，亦應為90至120公分，否則應不致為卸土前進之本
    案大貨車所撞及，應無疑問。
　⒉關於告訴人步行至本案大貨車右前車頭之原因，告訴人於偵
    查中雖證稱：老闆交待要收卡車駕駛的簽單，當時要過去收
    簽單，因為我之前收的簽單走到那邊掉落，我才彎腰去撿；
    當時簽單掉落2或3張，我是放在胸口的口袋，走到那邊就掉
    下去（見核交1卷第21-22頁、偵2卷第63頁、原審卷第103-1
    04、114-115頁），惟證人陳善亮於原審卻結證稱：地主委
    託我當天去收簽單，因為他們要付錢，我要跟卡車司機收簽
    單，他倒完之後，在路口我再拿單子，我沒有請別人幫我收
    簽單；我當時看到告訴人走到車子副駕駛座的保險桿前方，
    彎下腰蹲下去在弄石頭；我還問他你來這裡做什麼，他說要
    撥那個石頭，好心怕砂石車壓到（見原審卷第118-119、123
    -124、128頁），與告訴人之證述已有不符。況且依告訴人
    之證述，其原本收取之簽單既然放在胸前口袋處，又豈會無
    故於其行走過程中掉落？參以依被告於現場所拍攝之告訴人
    受傷照片及貨車照片共3張所示（見原審卷第41-42頁），於
    告訴人倒地及貨車右前車輪附近之案發現場並未見任何簽單
    掉落，反之，於本案大貨車右前車輪內側，確有1顆體積較
    大之石頭，由此可證告訴人所稱其欲向被告收取簽單始步行
    至本案大貨車右前車頭乙節，實屬無據，並不足採。
　⒊按刑法上之過失犯，以行為人對於犯罪結果之發生按其情節
    應注意，並能注意，而不注意者，始克相當；若事出突然，
    依當時情形，不能注意時，縱有結果發生，仍不得令負過失
    責任。復所謂信賴原則，指行為人在社會生活中，於從事某
    種具有危險性之特定行為時，如無特別情事，在可信賴被害
    者或其他第三人亦會相互配合，謹慎採取適當行動，以避免
    發生危險之適當場合，倘因被害者或其他第三人之不適當行
    動，而發生事故造成損害之結果時，該行為人不負過失責任
    。然於有充分餘裕得以迴避事故之發生者，既尚能在於己無
    損之情況下，採取適當舉措以避免損害他人之生命、身體及
    其他財產利益，基於社會相當性之考量，始有防免事故發生
    之注意義務，最高法院87年度台上字第2457號、88年度台上
    字第1852號、96年度台上字第6159號判決意旨均可資參照。
    經查：姑不論告訴人步行至本案大貨車右前車頭之原因為何
    ，惟斯時適為被告操作本案大貨車卸載土方之作業進行中，
    而依正常作業流程，駕駛挖土機之告訴人亦應於大貨車後方
    操控挖土機以幫助卸土，已如前述，縱使告訴人有受託向被
    告收取簽單，其亦應於卸載土方結束後，始至本案大貨車駕
    駛座向被告收取，而非於作業進行中即貿然前行至大貨車車
    頭。更何況以告訴人於警詢中所證稱當時大貨車在做卸土動
    作，引擎發動中（見警卷第6頁），於偵查中並證稱：當時
    被告車子沒有熄火，被告是要來卸土的，我們配合的方式是
    被告卸土完成，就往前開一點，我的怪手再把土撥開；事發
    前我已工作6小時以上，至少超過10台車（見核交1卷第22頁
    、偵2卷第63頁），則依被告與告訴人於當天之作業模式，
    其等對於雙方於卸載土方過程中，所須進行之各種作業流程
    包括大貨車在前方負責卸土、挖土機須在後方配合撥土、待
    貨車即將完成卸土前須往前滑動使土方得以完全卸載等情均
    已知之甚明，則被告此時基於信賴保護原則，信賴告訴人應
    依正常作業模式於後方操作挖土機助其卸土，相互為遵守作
    業流程之適當行為，而無考慮告訴人將會有違反作業流程之
    不當行為之義務，亦即被告注意己身操作大貨車動態並遵守
    作業安全規則已足，關於告訴人突發行為所導致之危險，僅
    就可預見，且有充足時間可採取適當之措施以避免結果之發
    生時，負其責任，始為已足。
　⒋再者，就卸載土方之作業流程，被告於原審審理時係供稱：
    我車子到了卸土的地方，我會先注意車子卸土的後門有沒有
    開，然後在看前面、左右兩邊；升斗時，車子是靜止的狀態
    ，我會專注看升斗，看車斗上方有沒有電線，以及注意車子
    重心有沒有傾斜；升斗到50度，準備要將車子慢慢往前時，
    我會看前面、往右看右邊，我們職業用餘光掃過去看，沒有
    人的話，再慢慢放剎車（見原審卷第284頁）。而於大貨車
    升斗過程中，車斗內之砂土會逐漸集中至車斗後方，使車體
    之重心改變，此時應注意升斗之速度，確認車體有無傾斜，
    以及有無人從兩旁靠近車體，避免如因車體傾斜而有壓傷人
    之風險；又在升斗過程中，車斗逐漸往上舉，則車斗上升面
    有無其他物品遮擋，亦為駕駛應注意之義務；此時車體不會
    向前移動，駕駛應無注意車前狀況之需要。是以，車斗上升
    過程中，因此時重心移轉，有翻車風險，被告自有確認於升
    斗過程中，大貨車左右有無人靠近之注意義務。而經原審至
    現場進行勘驗程序，請與告訴人身高相同（170公分）之員
    警於本案大貨車右前車輪後方（約右側車頭往後260公分之
    位置），分別站在距離右側車身220公分、240公分、260公
    分、280公分處，由法官、檢察官、辯護人、被告依序確認
    駕駛座上之視野能否看到員警；勘驗結果略以：①在220公分
    處：法官、檢察官可直接看到警員；辯護人以正常坐姿看不
    到警員，俯身往前才看到的警員；被告以正常坐姿可看到警
    員身體一角，俯身往前可看到警員上半身。②在240公分處：
    法官、檢察官、辯護人、被告以正常坐姿均看不到警員；俯
    身往前時，法官、檢察官、辯護人可看到警員，被告可看到
    一點。③在260公分處：法官、檢察官、辯護人、被告以正常
    坐姿均看不到警員；俯身往前時，均可看到一點。④在280公
    分處：法官、檢察官、辯護人、被告以正常坐姿均看不到警
    員；俯身往前時，除辯護人可看到一點外，其餘人均看不到
    等節，有原審111年1月19日勘驗筆錄1份及現場照片18張在
    卷可憑（見原審卷第230-231、239-241頁）。由原審之勘驗
    結果可知，被告於大貨車駕駛座正常坐姿狀態下，並無法窺
    見距離大貨車右側車身220公分以上之物體全貎。
　⒌告訴人雖經本院認定係由本案大貨車右側車身走至本案大貨
    車副駕駛座保險桿前，然告訴人在本案大貨車右側車身行走
    時，距離本案大貨車右側車身多遠，卷內已無證據得以證明
    ，且以告訴人為本案協助卸土之怪手司機，對於貨車卸土時
    有傾倒之風險性應知悉，而會保持相當之距離，避免危險。
    而被告於大貨車駕駛座正常坐姿狀態下，無法見到距離大貨
    車右側車身220公分以上之物體全貌乙節，已如前述，則依
    罪疑惟輕，利於被告之原則，實難認於告訴人保持相當距離
    步行至大貨車右前車頭之過程中，能為被告所發現。更何況
    告訴人於步行至大貨車右前車頭時突然蹲下，此更為一般人
    所無法預期之狀況，亦難認被告就此突發狀況能預見而有防
    免之責。
　㈤被告就本案事故之發生並無過失：
　⒈經原審函詢勞動部職業安全衛生署、台灣砂石碎解加工業同
    業公會、行政院公共工程委員會、臺灣區綜合營造業同業公
    會關於大貨車升斗卸土時，有無相關作業規定或應行注意事
    項等情，結果均未有就司機操作升斗卸土過程之相關規範，
    有勞動部職業安全衛生署110年11月18日函、台灣砂石碎解
    加工業同業公會110年11月15日函、行政院公共工程委員會1
    10年12月1日函、臺灣區綜合營造業同業公會110年12月1日
    函及附件各1份附卷可憑（見原審卷第61-63、67、69-91頁
    ）。是以在對於大貨車司機操作升斗卸土過程未有相關規範
    ，而未課以特殊注意義務之情形下，本院僅得就被告於操作
    本案大貨車之正常作業流程時，有無違反一般性注意義務為
    認定。
　⒉經原審於111年1月19日至現場勘驗，請與告訴人身高相同（1
    70公分）之員警，模擬於本案大貨車副駕駛座車體凸出處前
    120公分、100公分、90公分處站立、蹲下時，由法官、檢察
    官、辯護人、被告依序確認駕駛座上之視野能否看到員警；
    勘驗結果略以：無論係在車前120公分、100公分、90公分處
    ，如員警係站立，法官、檢察官、辯護人、被告，均可自駕
    駛座上看到員警，惟如員警係站立並俯身（即雙腳打直，上
    半身彎下作拾物貌）或直接蹲下，全體均看不到員警等情，
    有原審勘驗筆錄及現場勘驗照片附卷可參（見原審卷第229-
    230、233-239頁）。參以告訴人於偵查中陳稱：我被撞倒之
    前，還沒有叫被告，我也沒有注意被告是否有看到我走向他
    的車子等語（見核交1卷第22頁），於原審審理時亦證稱：
    在我靠近被告要向他收簽單時，我沒有喊他（見原審卷第11
    5頁）。則以告訴人係自本案大貨車後方沿貨車右方步行至
    前車頭距離90至120公分處突然蹲下乙節，業經本院認定如
    前，且依前揭勘驗結果，於大貨車駕駛座之被告並無法察見
    於該處蹲下之告訴人，被告於正常作業過程中往前滑動大貨
    車而撞及告訴人，自難認應負過失責任。
　⒊至於公訴意旨雖認相關法規規定現場應有第三人在場監督等
    語，然大貨車卸土時，是否應有第三人在現場指揮，此為針
    對事業單位負責人或場所管理人之規範，如有違反，亦係事
    業單位負責人或場所管理人應負之注意義務，尚無從據此即
    認被告有此部分之注意義務。又被告當時駕駛座之車窗究竟
    係開啟或關閉，就本案而言，車窗開啟並無助於增加被告對
    告訴人行進路線之視野。況且於案發前，亦未有人出聲示警
    ，則被告之駕駛座車窗究竟係開啟或關閉，與本件事故之發
    生，並無任何因果關係，附此敘明。
六、綜上所述，本件依公訴人所提出之證據，顯然無法說服本院
    形成被告有罪之確信，本院就被告是否涉犯過失致重傷害罪
    ，仍有合理懷疑存在，依據上述說明，尚不能證明被告犯罪
    ，自應為被告無罪之諭知。
七、原審認檢察官所提證據均無法證明被告有過失致重傷害犯行
    ，而為被告無罪之諭知，其採證法則於法相容，亦與經驗法
    則、論理法則無悖，檢察官上訴意旨雖以：被告作為具有30
    餘年經驗之大貨車司機，理應認知在場指揮之人對於工程安
    全之影響，卻在未有人協助指揮之情形下即操作卸土工程，
    本身即屬違反注意義務；告訴人步行經由本案大貨車右側車
    身，必然係以直立狀態走到副駕駛座保險桿前方才會彎腰或
    蹲下，則於該過程中，被告對告訴人緩慢接近之事實，即便
    是處於專注操作升斗之過程中，亦必然具有預見可能性；被
    告於偵查中已供稱：老闆叫告訴人收簽單，但沒有叫他在我
    作業中走在我車子的前面；前4趟的簽單是陳善亮簽收，後
    來第5趟時他跟我們講後面簽單拿給怪手司機簽，是透過無
    線電講的等語，顯然告訴人接近大貨車車頭係為向被告收取
    簽單，此亦為被告所預見。惟查：
　㈠公訴意旨所指應有第三人在場監督協助指揮被告始得進行土
    方卸載作業之相關法規究竟為何，並未提出任何證明，更何
    況此亦為雇主須派遣第三人在場之指揮監督義務，與操作本
    案大貨車卸載土方之被告無涉，已如前述，尚難據此擴張被
    告之注意義務，認被告於無人在場協助指揮之情況下作業即
    有違注意義務。
　㈡告訴人於案發時既係於本案大貨車右後方步行至右前車頭，
    而於右前車頭保險桿前方蹲下而遭撞及，已如前述，則告訴
    人既係於本案大貨車作業過程中，毫無預警步行至該處並突
    然蹲下，實難認斯時正處於專注操作升斗卸土之被告對此有
    預見可能性，遑論告訴人自始至終均未步行至大貨車前方，
    其彎腰蹲下之處更為被告所身處駕駛座之視線死角，實難為
    被告所察覺，亦無任何預見可能性。
　㈢告訴人所稱之因收取簽單而步行至本案大貨車右前車頭等語
    ，與客觀跡證不符而不足採信，且不論告訴人離開挖土機步
    行至該處之原因為何，因被告對於告訴人於卸載土方作業過
    程中步行至大貨車右前車頭蹲下此突發舉動並無預見可能性
    ，均已如前述，尚難以被告前揭供述，即為相異之認定。是
    檢察官上訴認應為被告有罪之判決，為無理由，應予駁回。
八、應適用之法律：
　　刑事訴訟法第368條。
本案經檢察官李鵬程提起公訴，檢察官楊麒嘉提起上訴，檢察官
蔡麗宜到庭執行職務。
中　　華　　民　　國　　111 　年　　7 　　月　　27　　日
                  刑事第七庭    審判長法　官  吳勇輝
                                      法　官  黃國永
                                      法　官  吳錦佳
以上正本證明與原本無異。
不得上訴。
　　　　　　　　　　　　　　　　　　　書記官  王杏月　　
中　　華　　民　　國　　111 　年　　7 　　月　　27　　日

全案卷證對照表：
NO 本院卷證簡稱 原卷名稱 1 警卷 嘉義縣警察局竹崎分局嘉竹警偵字第1090007941號卷 2 核交1卷 臺灣嘉義地方檢察署109年度核交字第2691號卷 3 核交2卷 臺灣嘉義地方檢察署109年度核交字第1201號卷 4 偵1卷 臺灣嘉義地方檢察署109年度偵字第4075號卷 5 聲議卷 臺灣嘉義地方檢察署110年度聲議字第103號卷(影卷) 6 偵2卷 臺灣嘉義地方檢察署110年度偵續字第34號卷 7 原審卷 臺灣嘉義地方法院110年度交易字第394號卷 8 請上卷 臺灣嘉義地方檢察署111年度請上字第28號卷 9 本院卷 臺灣高等法院臺南分院111年度交上易字第214號卷